# 反向收购后互相持股的问题

提问人：tpatw 时间：2015-05-26 17:15:08
A公司为非上市公司，收购了B公司所持有的上市公司C公司的30%的法人股，成为上市公司C公司的控股股东。A公司的股东为国有投资公司H（A为H的全资子公司）。C向H公司定向增发 20 亿，收购了H公司持有的A公司的51%的股权，这样，C公司成为A公司的控股股东（假设增发后，H持有C公司的49%，C持有A公司的51%）。那么这样A公司与C公司就是互相持股了？因为，A持有C的30%，同时，C持有A的51%。这个如何理解？ 就是孙子公司通过定向增发，从母公司的股东手中收购了母公司的股份，从而形成母子公司互相持股的情况，如何理解？上市公司是否允许这样操作？

回答人：chenyiwei
上市公司中目前没有这样做的先例，建议与监管部门充分沟通。虽然法律法规似乎没有明确禁止这样做，但上市公司与母公司之间的互相持股会造成权益结构不清，且被理解为变相抽回出资，因此不建议这样处理。

提问人：appletree1102 时间：2015-05-27 12:22:16
请问下陈版，上市公司向某国有集团增发股份，某国有集团成为最大股东，但不是控股股东，然后上市公司又收购该集团下的两家子公司100%股权，这样算互相持股呢，这样做可以么？

回答人：chenyiwei
这种情况不算互相持股，因为从投资结构图来看并没有形成投资关系的“闭环”。因为该国有集团并不控制上市公司，因此上市公司收购该集团下的子公司应认定为非同一控制下的合并。